臺灣高雄地方法院刑事判決　　　　　　　　　　　　九十二年度訴字第二二九四號
　　公　訴　人　臺灣高雄地方法院檢察署檢察官
　　被　　　告　乙○○
右列被告因違反毒品危害防制條例案件，經檢察官提起公訴（九十二年度毒偵字第四
八四三號），本院判決如左：
    主  文
乙○○連續施用第一級毒品，累犯，處有期徒刑壹年。扣案之海洛因柒包（淨重壹拾
點陸玖公克、包裝重貳點貳肆公克）沒收銷燬之。又連續施用第二級毒品，累犯，
處有期徒刑伍月。扣案之安非他命壹包（驗前毛重壹公克、驗後毛重零點玖公克）、
殘留安非他命之吸食器壹組均沒收銷燬之。應執行有期徒刑壹年月，海洛因柒包（
玖公克、包裝重貳點貳肆公克）、安非他命壹包（驗前毛重壹公克、驗後毛重零點玖
公克）、吸食器壹組均沒收銷毀之。
    事  實
一、乙○○於民國八十三年間因違反肅清煙毒條例案件，經本院判處有期徒刑三年一
    月確定，後於八十四年間又因違反麻醉藥品管理條例、槍砲彈藥刀械管制條例等
    案件，經本院分別判處有期徒刑三月及十月，應執行有期徒刑一年確定，與前案
    接續執行，嗣於八十五年間，再因違反麻醉藥品管理條例案件經本院判處有期徒
    刑一年八月確定，接續執行，於八十五年十二月二十一日縮短刑期假釋出獄，於
    八十九年六月二十六日縮刑期滿執行完畢；又於九十年間，因施用毒品案件，經
    本院以九十年毒聲字第三三一五號裁定送觀察、勒戒後，認有繼續施用毒品之傾
    向，又以九十年毒聲字第三七四三號裁定令入戒治處所強制戒治一年，戒治期滿
    後，經台灣高雄地方法院檢察署檢察官以九十一年度戒毒偵字第九六三號不起訴
    處分確定，詎仍不知悔改，明知海洛因、安非他命業經公告列為毒品危害防制條
    例第二條第二項之第一級、第二級毒品，不得非法持有、施用，竟基於施用第一
    級、第二級毒品之概括犯意，自九十二年七月底間某日起至同年八月四日上午十
    一時許止，在其高雄縣鳳山市○○路一九六之二號四樓住處，以將海洛因粉末摻
    入香菸內吸食及將安非他命晶體置於吸食器內，下用火燒烤再吸食其霧化氣體之
    方式，連續施用第一級毒品海洛因、第二級毒品安非他命數次，嗣為警於同年八
    月五日凌晨零時三十分許，在其前開住處查獲，扣得第一級毒品海洛因七包（淨
    重十三點六九公克，包裝重二點二四公克）、第二級毒品安非他命一包（驗前毛
    重一公克、驗後毛重零點九公克）、殘留安非他命之吸食器一組等物。
二、案經高雄市政府警察局林園分局報請臺灣高雄地方法院檢察署檢察官偵查起訴。
    理  由
一、訊據被告乙○○固不否認其於前開時地連續施用第一級毒品海洛因之事實，然辯
    稱並無連續施用安非他命云云。惟查，右揭事實，業據被告於警訊及偵查中自白
    不諱，而其為警查獲時所採取之尿液，經送請高雄縣政府衛生局及高雄醫學大學
    附設中和紀念醫院檢驗結果，認甲基安非他命及嗎啡均呈陽性反應，分別有該局
    九十二年八月八日九二煙檢字第一四三八號煙毒尿液檢驗成績書及姓名代碼對照
    表各一紙、該醫院九十二年十一月二十四日編號九二一一之三一三號濫用藥物尿
    液檢驗報告附卷可稽。扣案白色粉末及結晶體，經分別送請法務部調查局及高雄
    醫學大學附設中和紀念醫院鑑定結果，認白色粉末含第一級毒品海洛因成分（淨
    重十三點六九公克，包裝重二點二四公克），該結晶體呈甲基安非他命陽性反應
    （驗前毛重一公克、驗後毛重零點九公克），有該局九十二年十月二十二日調科
    壹字第二二００一六０四七號鑑定通知書、該院九十二年十一月十八日編號九二
    ０九之二二四號檢驗報告各一紙存卷可參，是該扣案白粉及結晶體應係海洛因及
    安非他命無訛。又海洛因施用入人體後水解還原成嗎啡，再循嗎啡之代謝方式排
    出體外，百分之八十以上於投與後二十四小時內自尿液排出，已據行政院衛生署
    藥物食品檢驗局（73）藥檢壹字第０三０二二一號、（80）藥檢壹字第０七一二
    號函說明綦詳。甲基安非他命經口服投與後，約百分之七十於二十四小時內可自
    尿液中排出，而其尿液內含甲基安非他命成分之檢出，與投與甲基安非它命的量
    、個人體質、檢驗儀器之精密度有關，通常採尿化驗是否呈陽性反應，應以投與
    後二十四小時內所採者為宜，此亦有行政院衛生署藥物食品檢驗局（80）藥檢醫
    字第四五二九號函可查，足徵被告前開警、偵訊中連續施用第一級毒品海洛因及
    第二級毒品安非他命之自白核與事實相符。至被告雖於本院審理中否認施用第二
    級毒品安非他命云云，惟查其連續施用安非他命之犯行，有前開煙毒尿液檢驗成
    績書及姓名代碼對照表、濫用藥物尿液檢驗報告附卷可稽，犯行明確，所辯不足
    採信。另被告曾於九十年間，因施用毒品案件，經本院以九十年毒聲字第三三一
    五號裁定送觀察、勒戒後，認有繼續施用毒品之傾向，又以九十年毒聲字第三七
    四三號裁定令入戒治處所強制戒治一年，戒治期滿後，經台灣高雄地方法院檢察
    署檢察官以九十一年度戒毒偵字第九六三號不起訴處分確定，有該不起訴處分書
    、本院被告院內索引卡紀錄表及台灣高雄地方法院檢察署刑案資料查註紀錄表各
    一紙附卷可按，從而其於前開不起訴處分後，五年內再犯本件施用毒品罪事證明
    確，被告上開犯行洵堪認定。
二、查海洛因、安非他命分屬毒品危害防制條例第二條第二項所稱之第一、二級毒品
    ，不得持有、施用。被告竟分別持之以施用，核其所為，係犯毒品危害防制條例
    第十條第一項之施用第一級毒品罪及同條第二項之施用第二級毒品罪。被告先後
    多次施用海洛因、安非他命犯行，時間緊接、手法及罪名均同，顯係基於概括犯
    意而為之，均為連續犯，分別應論以一罪，並均加重其刑。又其施用第一級、第
    二級毒品前後持有該毒品之低度行為，應分別被其施用之高度行為所吸收，均不
    另論罪。被告所犯上開二罪之間，犯意各別，行為互殊，應予分論併罰。又被告
    前於八十三年間因違反肅清煙毒條例案件，經本院判處有期徒刑三年一月確定，
    後於八十四年間又因違反麻醉藥品管理條例、槍砲彈藥刀械管制條例等案件，經
    本院分別判處有期徒刑三月及十月，應執行有期徒刑一年確定，與前案接續執行
    ，嗣於八十五年間，再因違反麻醉藥品管理條例案件經本院判處有期徒刑一年八
    月確定，接續執行，於八十五年十二月二十一日縮短刑期假釋出獄，於八十九年
    六月二十六日縮刑期滿執行完畢等情，有卷附之台灣高等法院被告全國前案記錄
    表及台灣高雄地方法院檢察署刑案資料查註紀錄表可參，其於五年之內，再犯本
    件最重本刑為有期徒刑以上之罪，為累犯，應依刑法第四十七條之規定加重其刑
    ，並依法遞加其刑。爰審酌被告前有施用毒品之不良素行，歷經觀察、勒戒及強
    制戒治程序後，仍未能徹底戒絕毒品，且屢經查獲，隨即再犯，顯見意志不堅，
    有失政府制定毒品危害防制條例之立法美意，且犯後復否認部分犯行，本不宜寬
    貸，惟念其施用毒品乃自戕一己之身體健康，尚未害及他人等一切情狀，各量處
    如主文所示之刑，並定其應執行之刑。扣案白粉、結晶體經檢驗結果，認係海洛
    因及安非他命無訛，已如前述，又扣案之吸食器一組，經送高雄醫學大學附設中
    和紀念醫院鑑驗後，呈甲基安非他命陽性反應，與該毒品無從分離，亦係違禁物
    ，均應依毒品危害防制條例第十八條第一項前段規定，併予宣告沒收併銷毀之。
    至鑑驗耗損之第一級毒品海洛因及第二級毒品安非他命既已滅失，自無庸宣告沒
    收銷毀，附此敘明。
據上論斷，應依刑事訴訟法第二百九十九條第一項前段，毒品危害防制條例第十條第
一項、第二項、第十八條第一項前段，刑法第十一條、第五十六條、第四十七條、第
五十一條第五款、第九款，判決如主文。
本案經檢察官甲○○到庭執行職務。
中      華      民      國      九十三    年      一      月      六    日
                                台灣高雄地方法院刑事庭
                                    審判長法官  邱  明  弘
                                          法官  廖  建  瑜
                                          法官  胡  宜  如
右正本證明與原本無異。
如不服本判決，應於判決送達後十日內，向本院提出上訴狀。
                                        書記官  蘇  溪  林
中      華      民      國      九十三    年一      月      六    日
附錄法條：
毒品危害防制條例第十條
施用第一級毒品者，處六月以上五年以下有期徒刑。
施用第二級毒品者，處三年以下有期徒刑。
